【裁判字號】    95,訴,311
【裁判日期】    950822
【裁判案由】    違反毒品危害防制條例
【裁判全文】
臺灣嘉義地方法院刑事判決               95年度訴字第311號
公  訴  人  臺灣嘉義地方法院檢察署檢察官
被      告  甲○○
選任辯護人  葉榮棠律師
上列被告因毒品危害防制條例案件，經檢察官提起公訴（95年度
偵字第727號），本院判決如下：
    主  文
甲○○販賣第一級毒品，處有期徒刑捌年；扣案之第一級毒品海
洛因貳拾壹包（海洛因驗餘淨重合計拾陸點玖零公克），沒收銷
燬之；上開毒品外包裝袋貳拾壹個、電子秤壹個、夾鏈袋貳佰柒
拾肆個，均沒收；販賣第一級毒品海洛因之所得新臺幣壹仟元沒
收，如全部或一部不能沒收時，以其財產抵償之。又連續販賣第
二級毒品，處有期徒刑肆年陸月；扣案之第二級毒品甲基安非他
命陸包沒收銷燬之；上開毒品外包裝袋陸個、電子秤壹個、夾鏈
袋貳佰柒拾肆個，均沒收；販賣第二級毒品所得新臺幣貳仟伍佰
元沒收之，如全部或一部不能沒收時，以其財產抵償之。又連續
轉讓第一級毒品，處有期徒刑壹年肆月；扣案之第一級毒品海洛
因貳拾壹包（海洛因驗餘淨重合計拾陸點玖零公克），沒收銷燬
之；上開毒品外包裝袋貳拾壹個、電子秤壹個、夾鏈袋貳佰柒拾
肆個，均沒收。又連續轉讓第二級毒品，處有期徒刑拾月；扣案
之第二級毒品甲基安非他命陸包沒收銷燬之；上開毒品外包裝袋
陸個、電子秤壹個、夾鏈袋貳佰柒拾肆個，均沒收。應執行有期
徒刑拾肆年貳月，扣案之第一級毒品海洛因貳拾壹包（海洛因驗
餘淨重合計拾陸點玖零公克）、第二級毒品甲基安非他命陸包，
沒收銷燬之；上開毒品外包裝袋貳拾柒個、電子秤壹個、夾鏈袋
貳佰柒拾肆個，均沒收；販賣第一級毒品海洛因、第二級毒品甲
基安非他命之所得共計新臺幣參仟伍佰元沒收，如全部或一部不
能沒收時，以其財產抵償之。
    事  實
一、甲○○意圖營利基於販賣第1級毒品海洛因之犯意、販賣第2
    級毒品甲基安非他命之概括犯意，及基於轉讓第1級毒品海
    洛因、轉讓第2級毒品甲基安非他命之概括犯意，先後於下
    列時地為販賣、轉讓毒品之犯行：
  (一)於民國95年1月16日23時34分許，由丙○○以0000000000號
    行動電話，撥打甲○○所使用之0000000000號行動電話，購
    買海洛因，並約在嘉義縣朴子市財團法人長庚紀念醫院嘉義
    分院附近道路，由甲○○販賣海洛因1包，價格新臺幣（下
    同）1,000元予丙○○。
  (二)甲○○自94年10、11月某日起至95年1月17日止，連續販賣
    甲基安非他命共5次予戊○○，價格均為500元。
  (三)甲○○與乙○○係多年好友，於94年1、2月間，在乙○○住
    處，無償轉讓甲基安非他命5、6次予乙○○，並於95年1月
    間，在其嘉義縣朴子市仁和里85號107室居處，將海洛因、
    甲基安非他命置於桌上，任由乙○○自行取用，無償轉讓海
    洛因、甲基安非他命各7、8次予乙○○。又於94年10、11月
    間某日，及於95年1月17日早上10點多，甲○○在上揭居處
    ，將加入海洛因之香菸提供給戊○○施用數口，無償轉讓海
    洛因各1次予戊○○。
  (四)嗣於95年1月17日11時30分許，在甲○○上揭居處為警持搜
    索票當場查獲甲○○、丙○○、戊○○、乙○○，並扣得甲○○所有供販賣、轉讓毒品所用之海洛因21包、甲基安非他
    命6包、電子秤1台、夾鍊袋274個（大夾鍊袋20個、中夾鍊
    袋96個、小夾鍊袋158個）。
二、案經嘉義縣警察局朴子分局報請臺灣嘉義地方法院檢察署檢
    察官偵查起訴。
    理  由
一、訊據被告甲○○對於上揭販賣、轉讓毒品之犯行均矢口否認
    ，辯稱：伊沒有販賣海洛因給丙○○，伊跟丙○○有仇怨，
    之前丙○○欠伊錢，伊跟男朋友丁○○講了之後，丁○○有
    找人去找丙○○並打他；伊跟戊○○是朋友，是去年認識的
    ，伊有跟她一起去買毒品，但沒有賣毒品給她；海洛因那麼
    貴，伊不可能無償提供戊○○、乙○○使用，伊也沒有將海
    洛因放在桌上；伊將毒品安非他命放在桌上，是乙○○自己
    拿去用的，伊並沒有要轉讓給他，伊並沒有親眼看到他拿毒
    品，是伊發現毒品有短少，伊問他結果他說沒有拿去用云云
    。惟查：
  (一)按被告以外之人於審判外之言詞或書面陳述，除法律有規定
    者外，不得作為證據，刑事訴訟法第159條第1項定有明文。
    查辯護人主張證人丙○○、戊○○、乙○○於警詢時之證述
    無證據能力，是上開證人於警詢時之證述，係屬審判外之言
    詞陳述，復無證據證明具刑事訴訟法159條之3之有可信之特
    別情況存在，均無證據能力。
  (二)次按被告以外之人於偵查中向檢察官所為之陳述，除顯有不
    可信之情況者外，得為證據。刑事訴訟法第159條之1第2項
    定有明文。查被告及辯護人對於證人丙○○、戊○○、乙○○於檢察官依法訊問並命具結之證詞，並未指出有何顯有不
    可信之情況，從而其等此部分之證述，均有證據能力。
  (三)被告上揭事實欄一(一)之犯罪事實，業據證人丙○○於偵查及
    本院審理時結證綦詳，且證人丙○○於本院審理時結證稱：
    伊以弟弟給伊使用的0000000000電話跟被告聯繫，被告的電
    話是0000000000，或是另1支0954開頭的電話，伊於95年1月
    16日晚上10點多、11點左右打給被告，過了約半小時左右過
    去向被告拿海洛因。伊向被告買毒品當天是從後壁鄉住家出
    發，然後開車到約定地點等語，而0000000000號行動電話，
    於95年1月16日23時34分許、23時48分許，有撥打登記為賴
    政隆所有之0000000000號行動電話，通話時間各為42秒、10
    秒，發話之基地台位置則為台南縣後壁鄉○○○段1769地號
    、嘉義縣太保市○○○路15號4樓頂一節，有0000000000號
    、0000000000號行動電話通聯紀錄各1份附卷可憑（本院卷
    第131頁、第271頁），是證人丙○○證述撥打電話向被告購
    買毒品之時間、地點，核與通聯紀錄相吻合。再者，000000
    0000號行動電話登記之所有人雖非被告，然被告於本院審理
    時供稱：伊自己沒有辦法用自己的名義申請電話，因為伊都
    打一打沒有付費，所以沒有辦法再申請行動電話等語，參以
    在被告居處扣得0000000000號行動電話SIM卡1張，而該SIM
    卡之登記名義人亦為賴政隆，有使用人基本資料1份在卷可
    考，足見0000000000號行動電話與被告有一定之關聯，故證
    人丙○○之證詞，應堪採信，是被告販賣海洛因1次予丙○○，其販賣海洛因之所得為1,000元。而被告上揭事實欄一
    (二)之犯罪事實，則經證人戊○○於偵查中結證明確，故被告
    販賣甲基安非他命次5次予戊○○，價格均為500元，販賣甲
    基安非他命之所得為2,500元。被告上揭事實欄一(三)之犯罪
    事實，分據證人乙○○、戊○○於偵查及本院審理時結證屬
    實。另有搜索扣押筆錄1份、照片20張在卷足參。而扣案疑
    似海洛因之白粉21包、疑似甲基安非他命之白粉6包，分別
    送鑑定結果各含有海洛因、甲基安非他命成分，海洛因驗餘
    淨重合計16.90公克、甲基安非他命（含塑膠袋6個）驗餘重
    量合計2.236公克，此有法務部調查局95年3月23日調科壹字
    第180002217號鑑定通知書、行政院衛生署管制藥品管理局
    管檢字第0950003014號鑑定書各1份在卷足憑。此外，並有
    第1級毒品海洛因21包、第2級毒品甲基安非他命6包、電子
    磅秤1個、夾鍊袋274個（大夾鍊袋20個、中夾鍊袋96個、小
    夾鍊袋158個）等扣案可資佐證。
  (四)丙○○、戊○○、乙○○於95年1月17日為警查獲並採尿送
    驗，均呈毒品之陽性反應。丙○○因施用海洛因，經本院以
    95年度訴字第201號判決，判處有期徒刑6月確定；戊○○因
    施用海洛因、甲基安非他命，經本院以95年度毒聲字第106
    號裁定送觀察、勒戒後，認無繼續施用毒品傾向釋放，並經
    臺灣嘉義地方法院檢察署檢察官於95年6月30日以95年度毒
    偵字第200號為不起訴處分確定；乙○○則因施用海洛因、
    甲基安非他命，經本院以95年度訴字第194號判決，判處應
    執行有期徒刑9月確定等情，有其等臺灣高等法院被告全國
    前案紀錄表各1份附卷足參，足見丙○○有施用海洛因，戊○○、乙○○有施用海洛因、甲基安非他命以抵癮之需求，
    丙○○、戊○○因而存在向被告購買毒品之動機，而乙○○
    、戊○○亦有由被告轉讓毒品之動機。
  (五)參以我國查緝毒品之施用或販賣一向執法甚嚴，對於販賣毒
    品者尤科以重度刑責，又販賣毒品既係違法行為，當非可公
    然為之，亦無公定價格，且容易分裝並增減份量，而每次買
    賣之價量，可能隨時依雙方關係深淺、資力、需求量及對行
    情之認知、來源是否充裕、查緝是否嚴謹、購買者被查獲時
    供述購買對象之可能風險之評估等情形，而異其標準，非可
    一概而論；而買受毒品之人通常亦無法探知販毒者賺取利潤
    幾何，是販賣毒品之利得，除販毒者坦承犯行或價量俱臻明
    確外，委難察得實情，販賣之人從價差或量差中牟利之方式
    雖異，其意圖營利之販賣行為則同一。是以因海洛因、甲基
    安非他命量微價高，販賣者率有利益可圖，被告販賣毒品予
    丙○○、戊○○，如無利益可得，被告又豈會甘冒遭警查獲
    可能處以重刑之風險而如此作為，則被告雖否認有販賣海洛
    因、甲基安非他命之犯行，而無可查證其賣出確實賺取之差
    價，惟依前所述，被告販賣海洛因、甲基安非他命當有意圖
    營利之犯意甚明。綜上所述，足認被告有販賣、轉讓海洛因
    、甲基安非他命之犯行。
  (六)按證人之陳述有部分前後不符，或相互間有所歧異時，究竟
    何者為可採，法院仍得本其自由心證予以斟酌，非謂一有不
    符或矛盾，即應認其全部均為不可採信；尤其關於行為動機
    、手段及結果等細節方面，證人之證言，每每因留意重點之
    不同，或對部分事實記憶欠明確，以致前後未盡相符，然其
    基本事實之陳述，若果與真實性無礙時，則仍非不得予以採
    信（最高法院著有92年度臺上字第5566號判決可資參照）。
  1.證人丙○○於本院審理之初先結證否認有向被告購買毒品之
    情，惟其嗣後則改結證稱：「（你究竟有無向被告買過海洛
    因？）有，買過一次1,000元。」「（何時向被告購買海洛
    因？）95年1月17日被查獲前一、兩天，確切日期我真的忘
    了。」「（當時你錢交給何人？）我拿現金1,000元交給被
    告，當時她有收下。」「（何人拿海洛因給你？）被告本人
    ，她拿一個夾鏈袋裡面裝了一點海洛因給我。」「（現場還
    有無其他人？）沒有。」「（地點在何處？）長庚醫院後側
    道路的路旁，有兩隻石獅對面的路走到盡頭的Ｔ字路口。」
    等語，是其於本院審理時之證述前後不一致，然其於本院審
    理時已結證稱：大約今日開庭前15天至20天前，有2、3個陌
    生人去家中找伊，伊不知道他們找伊作何事，他們問阿政是
    否在家，阿政是伊的外號，當時伊告訴他們說不在家，因為
    伊不認識他們，他們也沒有出示證件，伊當然會害怕。且開
    庭前在外面就有人跟伊說要將心比心，並叫伊不要說出向被
    告買毒品，剛才法庭中間休息15分鐘的時候，伊有到法庭外
    面，這時候又有人跟伊提醒等語，足認證人丙○○係因害怕
    據實陳述會遭人報復，而於本院審理時之初故為虛偽證述，
    繼則全盤托出據實陳述，從而應以其於本院審理時最後之證
    述為可採。至其於警詢時雖未證稱有向被告購買毒品，惟其
    於本院審理時已結證稱：當時伊怕說出向被告購買毒品，被
    告會找人報復伊等語，是尚難以其未於警詢時證稱向被告購
    買毒品，即認其於偵查及本院審理時之證述不可採信。是證
    人丙○○於偵查及本院審理時證述向被告購買毒品之次數、
    價格、時間、地點、方式等均相一致，揆諸上開判決，本院
    仍得採信其證述，認定被告確有販賣海洛因之情。
  2.證人戊○○於警詢時證稱被告係轉讓甲基安非他命予其施用
    云云，然證人戊○○於偵查中經檢察官諭知有具結之義務及
    偽證之處罰並命朗讀結文具結後，以證人身分訊問，則證人
    戊○○於知悉若有虛偽不實須負偽證罪之刑責後，已證稱被
    告係販賣甲基安非他命予其施用，是被告若未販賣甲基安非
    他命予證人戊○○，衡情其於偵查中，並無為不實證述之必
    要，故其於偵查中結證稱向被告購買甲基安非他命之可信度
    甚高，堪予採信，不因其於警詢時未為此部分之證述，即認
    其於偵查中之證述不可採信。又證人戊○○就向被告購買甲
    基安非他命之次數、價格、時間、地點、方式等，於2次偵
    查中之證述有前後不符之處，惟衡諸施用毒品者其購買毒品
    之來源要非僅只一端，又購買毒品施用涉及犯罪，其交易過
    程自極隱密迅速，且施用毒品具成癮性，施用者既係於毒癮
    發作時前往購買毒品，其迫切需用之際，自難期就上開枝節
    性、細節性之事實為詳確之記憶，或受限於人的記憶力、訊
    問者之問話方式等因素，因而使其證詞前後有不符之處。則
    證人戊○○之證詞雖有上揭相異處，惟其對於被告販賣甲基
    安非他命之基本事實，於2次偵查時始終證述一致，揆諸前
    揭判決，上開證人所為之證詞仍難認不具證據價值，本院仍
    得採信上開證人之證詞，認定被告之犯行。而證人戊○○於
    本院審理時結證否認被告有販賣甲基安非他命之情，證稱被
    告係轉讓甲基安非他命，雖不可採（詳後述），然其於本院
    審理時既結證稱被告有提供其甲基安非他命5次，與其95年5
    月19日第2次偵查時證述之次數相符，故應以被告販賣5次甲
    基安非他命予戊○○為可採。
  3.證人乙○○於警詢時雖未證稱被告有轉讓毒品，而證人戊○○於警詢時亦未證稱被告有轉讓海洛因，然觀諸證人乙○○
    於警詢時否認有施用毒品，而證人戊○○於警詢時亦否認有
    施用海洛因，惟證人乙○○於本院審理時已結證承認有施用
    海洛因、甲基安非他命，而證人戊○○於本院審理時亦結證
    承認有施用海洛因，顯見其等於警詢時係為避免自己施用毒
    品之刑責，故就此部分為虛偽之證述，尚難以此認證人乙○○於偵查及本院審理時結證被告有轉讓海洛因、甲基安非他
    命之證述，及證人戊○○於偵查及本院審理時結證被告有轉
    讓海洛因之證述，與其等於警詢時之證述不符，而不可採信
    。又證人乙○○就被告轉讓毒品之種類、次數、時間、地點
    、方式等，及證人戊○○就被告轉讓海洛因之次數，於偵查
    及本院審理時前後所述雖非完全一致，揆諸上開說明，尚難
    以此即認其等證述不可採信。且證人乙○○、戊○○既於本
    院審理時，透過檢察官、辯護人交互詰問之程序予以詰問證
    人，減少影響其證詞之外在因素，予以發現真實，進而了解
    證人之真意，是應以其等於本院審理時之證述認定上情。
  (七)證人戊○○於本院審理時結證稱：「（你有無向被告買過安
    非他命？）我有向她拿過，但她都沒有跟我收錢。」云云，
    翻異偵查中向被告購買甲基安非他命之證詞，然觀諸其於本
    院審理時結證稱：95年5月19日偵查當天製作筆錄的情況伊
    還記得，當時意識清楚，當天伊是自動報到的，結文是伊簽
    的沒有錯，筆錄有照伊的意思記載，沒有不法取證的情況等
    語，則其於偵查中之證詞，應與事實相符。參以證人戊○○
    於本院審理時結證稱與被告並無仇怨，是其並無蓄意攀誣被
    告之理，故其於本院審理時之上揭證詞，顯係事後迴護之詞
    ，委無可採。
  (八)又被告雖辯稱與丙○○有仇怨，然此為丙○○於本院審理時
    所否認，且證人丁○○於本院審理時結證稱：伊不認識丙○○，伊沒有找人去打過他等語，故尚難認丙○○有攀誣被告
    之情。又被告辯稱乙○○、戊○○係自行拿取毒品施用，其
    不知情，然證人乙○○於本院審理時結證稱：「（你的意思
    是說甲○○她有到你住處請你施用安非他命五、六次；你到
    甲○○住處的時候有以上述情況自行取用桌上的海洛因或安
    非他命施用各約七、八次，甲○○知道之後也沒有向你要錢
    ，就算是請你的？）是的，是這個意思。」等語，證人戊○○於本院審理時結證稱：伊每次拿海洛因去施用的時候，被
    告都有看到也有同意，不是伊偷拿的等語，且被告於偵查中
    亦供承有轉讓毒品予乙○○、戊○○施用之情。
  (九)綜上所述，被告前開所辯，顯係卸責之詞，不足採信。本件
    事證明確，被告販賣、轉讓毒品之犯行均堪認定。
二、論罪科刑部分：
  (一)核被告所為，係犯毒品危害防制條例第4條第1項販賣第1級
    毒品罪、同條例第4條第2項販賣第2級毒品罪、同條例第8條
    第1項轉讓第1級毒品罪、同條例第8條第2項轉讓第2級毒品
    罪。被告持有第1級毒品、第2級毒品之低度行為，應為販賣
    、轉讓之高度行為所吸收，均不另論罪。被告所犯上開4罪
    ，犯意各別，罪名有異，應予分論併罰。
  (二)被告行為後，刑法於94年1月7日修正，同年2月2日公布，自
    95年7月1日施行，刪除刑法第56條連續犯及修正刑法第33條
    第5款關於法定刑有罰金刑之罪之規定。本件被告之犯行，
    因行為後新法業已刪除連續犯之規定，此刪除雖非犯罪構成
    要件之變更，但顯已影響行為人刑罰之法律效果，自屬法律
    有變更，依新法第2條第1項前段規定，比較新、舊法結果，
    仍應適用較有利於被告之行為時法律即舊法論以連續犯。被
    告先後多次販賣第2級毒品、轉讓第1級毒品、轉讓第2級毒
    品之犯行，時間緊接，所犯構成要件相同之罪名，顯係基於
    概括犯意反覆為之，均為連續犯，各應論以販賣第2級毒品
    罪、轉讓第1級毒品罪、轉讓第2級毒品罪一罪，並除其法定
    刑為無期徒刑部分依法不得加重外，均應加重其刑。又比較
    刑法第33條第5款修正前後之規定，以修正前刑法較有利於
    被告，依刑法第2條第1項前段之規定，應適用修正前刑法規
    定。
  (三)又按刑法第59條規定，犯罪之情狀可憫恕者，得酌量減輕其
    刑，同法第57條規定，科刑時應審酌一切情狀，尤應注意左
    列事項（共10款）為科刑重輕之標準，兩條適用上固有區別
    ，惟所謂「犯罪之情狀」與「一切情狀」云云，並非有截然
    不同之領域，於裁判上酌減其刑時，應就犯罪一切情狀（包
    括第57條所列舉之10款事項），予以全盤考量，審酌其犯罪
    有無可憫恕之事由（即判例所稱有特殊之原因與環境等等，
    在客觀上足以引起一般同情，以及宣告法定低度刑，是否猶
    嫌過重），以為判斷。故適用第59條酌量減輕其刑時，並不
    排除第57條所列舉10款事由之審酌，惟其程度應達於確可憫
    恕，始可予以酌減（最高法院70年度第6次刑事庭會議決議
    參照）。本件被告雖有前述販賣毒品之犯行，然其販賣海洛
    因予丙○○1次、販賣甲基安非他命予戊○○5次，所得共計
    3,500元，是其犯罪情節尚非重大，其惡性與犯罪情節核與
    大量走私進口或長期販賣毒品之所謂「大盤」、「中盤」毒
    販有重大差異，衡情如不論其情節輕重，均處以販賣第1級
    毒品罪部分法定最低本刑無期徒刑，販賣第2級毒品罪部分
    法定最低本刑7年以上有期徒刑，依社會一般觀念仍有情輕
    法重之嫌，有傷人民對法律之情感，堪認其犯罪情狀尚堪憫
    恕，是其販賣第1級毒品罪、第2級毒品罪部分，爰各依刑法
    第59條之規定減輕其刑，而販賣第2級毒品罪部分，並先加
    重後減輕其刑。查被告行為後，刑法於94年1月7日修正，同
    年2月2日公布，自95年7月1日施行，修正刑法第65條第2項
    無期徒刑減輕其刑之規定，修正前規定：「無期徒刑減輕者
    ，為7年以上有期徒刑。」修正後規定：「無期徒刑減輕者
    ，為20年以下15年以上有期徒刑。」是依刑法第2條第1項前
    段規定，比較新、舊法結果，仍應適用較有利於被告之行為
    時法律即舊法規定對被告較為有利，故被告販賣第1級毒品
    罪部分，應依修正前之刑法第65條第2項規定減輕其刑。
  (四)爰審酌被告不思以正當途徑賺取金錢，竟以販賣毒品圖不法
    所得，並轉讓毒品供人施用，足以使購買施用者、受轉讓者
    導致生理及心理毒害，形成生理成癮性及心理依賴性，嚴重
    戕害國民身心健康，危害社會治安，其無視於國家杜絕毒品
    危害之禁令，出售圖利，惡性非輕，行為之手段、販賣、轉
    讓之次數、價格、犯罪之所得，及否認犯行之犯後態度等一
    切情狀，各量處如主文所示之刑。又被告行為後，刑法於94
    年1月7日修正，同年2月2日公布，自95年7月1日施行，修正
    刑法第51條第5款關於有期徒刑定其應執行之刑之規定，比
    較修正前後之規定，修正後刑法並非較有利於被告，依刑法
    第2條第1項前段之規定，仍應依修正前刑法定其應執行之刑
    。
  (五)扣案之海洛因21包、甲基安非他命6包，被告供承係其所有
    ，惟辯稱均係其施用毒品所用，然被告否認有販賣、轉讓毒
    品之犯行，則其當不可能供承扣案之毒品係其販賣、轉讓毒
    品所用，參以被告確有販賣、轉讓毒品之情，已詳如前述，
    則上開物品既可供販賣、轉讓之用，應屬被告供販賣、轉讓
    毒品之犯罪所用之物甚明。扣案之電子秤1個、夾鏈袋274個
     ，被告辯稱係其男友丁○○所有，惟此為證人丁○○於本
    院審理時所否認，故上開物品應屬被告所有無訛，且上開物
    品均可供分裝秤量毒品之用，亦屬被告供販賣、轉讓毒品所
    用之物甚明。扣案之海洛因21包、甲基安非他命6包，係屬
    毒品危害防制條例所稱之第1級毒品、第2級毒品，應依毒品
    危害防制條例第18條第1項前段之規定，宣告沒收銷燬之；
    而扣案之前開毒品外包裝袋27個、電子秤1個、夾鏈袋274個
    ，係被告所有供販賣、轉讓毒品所用之物，爰依毒品危害防
    制條例第19條第1項規定，宣告沒收之，又上開物品均已扣
    案，並無全部或一部不能沒收之情形，爰不另為「如全部或
    一部不能沒收時，追徵其價額」之諭知。另被告販賣海洛因
    所得1,000元，販賣甲基安非他命所得2,500元，共計3,500
    元，應依毒品危害防制條例第19條第1項規定宣告沒收之，
    如全部或一部不能沒收時，以其財產抵償之。
  (六)扣案之煙捲2支，含大麻成分，有法務部調查局鑑定通知書1
    份附卷足考，雖係違禁物，惟與本件被告之犯行無涉，爰不
    為沒收之諭知。扣案之塑膠封口機1台，雖係被告所有，惟
    非供本件犯罪所用之物；扣案之注射針筒3支、玻璃球管2個
    、吸食器2組、斜削吸管4支、塑膠軟管2條，雖係被告所有
    ，惟係被告施用毒品所用之物；扣案之0000000000號、0000
    000000號、0000000000號行動電話SIM卡、帳冊3張、新臺幣
    179,200元、美金160元及新臺幣500元之偽鈔23張，非被告
    所有等情，業據被告於本院審理時供述在卷，不論被告所言
    是否屬實，並無證據證明係被告供本件犯罪所用之物或因犯
    罪所得之物，故不另為沒收之諭知。扣案之0000000000號行
    動電話1支、日曆1本，分別係乙○○、丁○○所有，業據其
    等於本院審理時結證在卷，既非被告所有供本件犯罪所用之
    物，亦不為沒收之諭知。
  (七)至起訴書原記載被告有販賣海洛因予戊○○之犯行，惟經檢
    察官當庭縮減此部分之犯罪事實，應併敘明。
據上論斷，應依刑事訴訟法第299條第1項前段，毒品危害防制條
例第4條第1項、第2項、第8條第1項、第2項、第18條第1項前段
、第19條第1項，刑法11條前段、第2條第1項前段、第56條（修
正前）、第59條、第51條第5款（修正前），判決如主文。
本案經檢察官李志明到庭執行職務。
中    華    民    國    95    年    8     月    22    日
                    刑事第三庭  審判長法  官  沈福財
                                      法  官  陳仁智
                                      法  官  卓春慧
上列正本證明與原本無異。
如不服本判決，應於判決送達後10日內向本院提出上訴狀（應附
繕本）。
中    華    民    國    95    年    8     月    22    日
                                      書記官  江芳耀
附錄本案論罪科刑法條全文：
毒品危害防制條例第4條第1項、第2項：
製造、運輸、販賣第一級毒品者，處死刑或無期徒刑；處無期徒
刑者，得併科新臺幣1千萬元以下罰金。
製造、運輸、販賣第二級毒品者，處無期徒刑或7年以上有期徒
刑，得併科新臺幣7百萬元以下罰金。
毒品危害防制條例第8條第1項、第2項：
轉讓第一級毒品者，處1年以上7年以下有期徒刑，得併科新臺幣
1百萬元以下罰金。
轉讓第二級毒品者，處6月以上5年以下有期徒刑，得併科新臺幣
70萬元以下罰金。


司法院資訊處製作；財團法人民間司法改革基金會備份。
